臺灣屏東地方法院交通事件裁定　　　　 94年度交聲字第154號
異　議　人
即受處分人　丙○○
上列異議人因違反道路交通管理處罰條例案件，對於交通部公路
總局高雄區監理所屏東監理站94年10月25日所為之處分（屏監違
字第裁82─M00000000、M00000000號），聲明異議，本院裁定如
下：
    主  文
異議駁回。
    理  由
一、異議意旨略以：異議人並無超速行駛，警員在台17線南向16
    1 公里處第二次攔停時，雖有出示測速雷射槍數據供其查看
    ，惟異議人當場向員警詢問何以證明雷射槍所顯示之超速數
    據係異議人車輛之車速，且雷射槍顯示之數據也無時間，無
    法證明是異議人車輛之車速，而認警員所測定之車速並非異
    議人所駕駛車輛之車速；又異議人雖然在駕駛車輛行經台17
    線南向153 公里處有看到警員第一次攔停的動作，但是異議
    人不知道警員是在攔停自己，所以才沒有停車，並沒有不服
    從交通警察拒絕停車接受稽查，而且異議人從台17線南向15
    3 公里處行駛至161 公里處時間經過10分鐘之久，按此計算
    本人車速，應僅有時速50公里，何來超速之事實，顯見警員
    所述不實在，是以認舉發事由與事實不符，異議人不服，為
    此聲明異議，請求撤銷原處分等語。
二、按汽車駕駛人，行車速度，超過規定之最高時速，或低於規
    定之最低時速，或裝用測速雷達感應器者，處新臺幣一千二
    百元以上二千四百元以下罰鍰；其感應器沒入之。次按汽車
    駕駛人，駕駛汽車有違反本條例之行為，經交通勤務警察或
    依法令執行交通稽查任務人員制止時，不聽制止或拒絕停車
    接受稽查而逃逸者，除按各該條規定處罰外，處新臺幣三千
    元以上六千元以下罰鍰，道路交通管理處罰條例第40條第1
    項、第60條第1項分別定有明文。
三、經查：
(一)本件異議人於民國94年9 月4 日11時18分許，駕駛車號9M─
    7936號自小客車行經台17線南向153 公里處時，明知該路段
    速限為70公里，竟以時速122 公里之高速超速行駛，適由臺
    南縣警察局佳里分局後港派出所警員甲○○，持雷射槍測速
    器，以定點、單向方式施測（測距296.3 公尺），待鎖定異
    議人超速車輛後即進行攔查動作，以揮紅旗及鳴笛示意其停
    車，異議人於距離員警攔截點前2 、30公尺處，減速由內車
    道駛向外車道準備停車，惟至攔截點時即加速逃逸，員警甲
    ○○及乙○○隨即駕車追趕異議人，而至台17線南向161 公
    里處異議人始停車受檢，認異議人違反道路交通管理處罰條
    例第40條第1 項、第60條第1 項之規定，逕行製單舉發等情
    ，業據證人即舉發警員甲○○於本院審理時具結證述：我們
    是以雷射槍瞄準異議人的車輛測速，其顯示異議人之時速為
    122 公里，測距是29X6.3公尺，當時我們以紅旗及鳴笛示意
    其停車，異議人於距離我們2 、30公尺處減速駛向外車道，
    但至攔停點前即加速逃逸，當時我們就記下異議人之車牌號
    碼追趕異議人，到台17線161 公里處之號誌燈路口，員警乙
    ○○以手示意其路邊停車並告知他停車受檢，我們當場出示
    雷達測速槍顯示之超速速度及測距給異議人看，但異議人認
    為他沒有超速及不服稽查（指第一次攔停異議人未停車受檢
    之部分），我們當場開立罰單舉發之等語；及證人即舉發員
    警乙○○證述：周警員以雷達測速槍測得異議人有超速情形
    ，測距為296.3 公尺，周警員就鳴笛及舉三角旗示意異議人
    停車受檢，異議人在受檢處前2 、30公尺處駛向外車道，經
    攔截點時又加速逃逸，我們追趕異議人至台17線161 公里處
    再次攔停異議人路邊受檢，並當場告知他的車速及測距，也
    出示雷達測速槍給異議人看，依法開立本件2 張罰單等語明
    確，並有臺南縣警察局舉發違反道路交通管理事件通知單2
    紙、臺南縣警察局佳里分局94年10月12日南縣佳警五字第09
    40017127號函1 紙附卷可稽，足認以證人甲○○、乙○○之
    專業及經驗，本件勤務之執行並無疏失或誤判可言，其上所
    證，應屬可採。此外，異議人雖拒絕簽收員警開立之舉發違
    反道路交通管理事件通知單，然經員警在舉發通知單上載明
    受處分人拒絕簽收之事由後，依違反道路交通管理事件統一
    裁罰標準及處理細則第11條第1 項第1 款規定，視為受處分
    人已經收受該通知單。
(二)又異議人雖主張其自台17線南向153 公里處行駛至161 公里
    處時間經過10分鐘之久，按此計算其車速，應僅有時速50公
    里，何來超速之事實云云，然本件警員舉發異議人超速之事
    實，係指異議人行經台17線南向153 公里處前時速超過法定
    速限，而非針對員警對其第一次攔停至第二次攔停期間異議
    人駕車之速度為之，故不得據此而認異議人無本件超速之事
    實。另異議人主張其雖有看到員警第一次攔停之動作並於當
    時有自內車道駛向外車道之行為，然其不知道員警是否在攔
    停自己，所以並沒有停車，未不服稽查云云，然證人甲○○
    、乙○○皆證述異議人於第一次攔停點前2 、30公尺處有減
    速自內車道駛向外車道，準備停車受檢，但至攔停點時異議
    人又加速逃逸一情，已如前述，且異議人亦自承有看見員警
    攔停的動作且其當時有變換車道之情形，是異議人辯稱其不
    知道員警攔停的對象是自己云云，不可採信。
(三)且警員對其親睹之違規事實掣單舉發，就其事實之證明，亦
    為證人，如無具體事證足證其有偏頗或失實之虞，當難恣意
    否定其舉發之真正。況其舉發行為兼有公務員基於職務上權
    力，依法就特定之具體事件所為具公法上效果之單方行政行
    為之性質，基於公務員為公法上行為具有公信力之原則，該
    行政處分當可被推定為真正，其處分所憑之事實認定，亦應
    為推定正確效力所及。本此公信原則，乃立法者賦予行政機
    關制定違反道路交通事件統一裁罰標準及處理細則，使執勤
    警員得當機處分以維護交通秩序、安全之行政目的，反之，
    若謂公務員一切行政行為均需預留證據以證其實，則國家行
    政勢必窒礙難行，據此，刑事訴訟法就犯罪證據有關之規定
    中，與屬行政秩序罰之交通違規裁罰本旨不合之部分，自不
    在準用之列。從而，受處分人既未就值勤員警之舉發有誤提
    出相關證據以供調查，本院經查亦無任何證據足資證明其有
    捏造事實違法取締之情事，則值勤員警本期維護交通秩序、
    安全職責所為之舉發，自應受到合法、正確之推定，異議人
    片面主張舉發有誤，自屬無據而尚難採信。原處分機關依據
    前述規定，裁處罰鍰新臺幣共4900元，並共記違規點數2 點
    ，核無不當，本件異議為無理由，應予駁回。
四、據上論斷，應依道路交通案件處理辦法第19條，裁定如主文
    。
中　　華　　民　　國　　94　　年　　12　　月　　22　　日
                   交通法庭    法  官  黃聖涵
以上正本證明與原本無異。
如不服本裁定應於收受送達後五日內向本院提出抗告書狀敘述抗
告之理由抗告於台灣高等法院高雄分院。
                                書記官  蘇雅慧
中　　華　　民　　國　　94　　年　　12　　月　　22　　日
